臺灣臺北地方法院交通事件裁定　　　　94年度交聲字第1141號
異　議　人
即受處分人　甲○○
上列異議人即受處分人因違反道路交通管理處罰條例案件，對於
臺北市交通事件裁決所於中華民國九十四年十月二十六日所為之
處分（原處分案號：北市裁二字第裁二二─ＣＧ0000000
號），聲明異議，本院裁定如下：
    主  文
異議駁回。
    理  由
一、按汽車駕駛人，行經有燈光號誌管制之交岔路口闖紅燈者，
    處新臺幣（下同）一千八百元以上五千四百元以下罰鍰，道
    路交通管理處罰條例第五十三條定有明文。復按汽車駕駛人
    ，違反上開規定者，應記違規點數三點，同法第六十三條第
    一項第三款亦有規定。又行為人如係駕駛汽車闖紅燈行駛，
    嗣為警逕行舉發，而在舉發違反道路交通管理事件通知單上
    所載之應到案日期前聽候裁決，經主管機關調查後仍認定其
    有上開違規行為者，依違反道路交通管理事件統一裁罰基準
    及處理細則第四十四條第一項及違反道路交通管理事件統一
    裁罰基準表之規定，需對該行為人處以二千七百元之罰鍰，
    並記違規點數三點。
二、本件異議人即受處分人甲○○於民國九十四年七月二十二日
    二十時零五分許，駕駛車牌號碼ＡＰ─八四○一號自用小客
    車，行經臺北縣新店市有燈光號誌管制之景美橋頭與順安街
    交岔路口時，闖越紅燈行駛，故為臺北縣政府警察局交通隊
    警員逕行舉發，以受處分人有道路交通管理處罰條例第五十
    三條規定之行為掣發臺北縣政府警察局北縣警交字第ＣＧ0
    000000號舉發違反道路交通管理事件通知單（下簡稱
    舉發通知單）予以舉發，嗣受處分人於舉發通知單上所載之
    應到案日期（即九十四年九月九日）前之九十四年九月八日
    向原處分機關臺北市交通事件裁決所申訴，原處分機關函請
    舉發機關調查結果，仍認受處分人有上開違規行為，乃依道
    路交通管理處罰條例第五十三條、第六十三條第一項第三款
    規定，於九十四年十月二十六日以北市裁二字第裁二二─Ｃ
    Ｇ0000000號違反道路交通管理事件裁決書裁處受處
    分人罰鍰二千七百元，並記違規點數三點。
三、受處分人聲明異議意旨略以：其於九十四年七月二十二日二
    十時零五分許駕駛車牌號碼ＡＰ─八四○一號自用小客車行
    經臺北縣新店市景美橋頭與順安街口時，係依速限行駛，至
    該交岔路口時，因遇燈號突變，煞車不及，故滑行至下一個
    停止線前始停止，無闖紅燈之意圖，是原處分難認合法云云
    。經查：臺北縣政府警察局在臺北縣新店市景美橋頭與順安
    街口，係設置固定桿採用微電腦闖紅燈暨自動測速照相儀器
    ，配合號誌及路面埋設感應圈同時運作，而受處分人於前揭
    時地遇紅燈亮起後三秒才超越停止線（駛壓感應圈）被拍攝
    第一張採證照片，嗣仍未煞停而繼續以車速每小時三十八公
    里前進，於紅燈亮起後三秒八再被儀器拍攝第二張採證照片
    等情，除有採證照片二幀附卷可證外，尚有臺北縣政府警察
    局九十四年十月四日北縣警交字第○九四○一三五五七三號
    、九十四年十一月二十一日北縣警交字第○九四○一五九一
    一五號函附卷可參，堪認受處分人確有行經有燈光號誌管制
    之交岔路口闖越紅燈行駛之違規行為。受處分人雖抗辯其係
    行經該路口時，路口號誌突然轉為紅燈，其煞車不及，始滑
    行過停止線，並無故意闖越紅燈云云，然路口號誌燈之運轉
    情形，在綠燈變黃燈後需再三秒始會轉變為紅燈，其間尚有
    足夠時間讓駕駛人採取煞停措施，此見臺北縣政府警察局九
    十四年十月四日北縣警交字第○九四○一三五五七三號函內
    容即明，再者，受處分人闖紅燈之時間點係在紅燈已亮起後
    三秒，亦與受處分人所稱係行至路口號誌燈突然轉為紅燈其
    始闖越之情形不相符合，從而，受處分人上開抗辯實為卸責
    之詞，不足採信。
四、綜上所述，本件受處分人有前揭違規行為，原處分機關依道
    路交通管理處罰條例第五十三條、第六十三條第一項第三款
    之規定，裁處受處分人罰鍰二千七百元，並記違規點數三點
    ，核無違誤，本件受處分人之異議為無理由，自應將其異議
    駁回。
據上論斷，應依道路交通案件處理辦法第十九條，裁定如主文。
中　　華　　民　　國　  94　　年　  12  　月　  19　　日
                        臺灣臺北地方法院交通法庭
　                          法  官 劉素如
上正本證明與原本無異。
如不服本裁定，應於裁定送達後5日內向本院提出抗告狀。
                            書記官 陳俐妙
中　　華　　民　　國　　94　　年　　12　　月　　21　　日
